【裁判字號】    98,苗小,317
【裁判日期】    980703
【裁判案由】    返還消費借貸款
【裁判全文】
臺灣苗栗地方法院民事小額判決         98年度苗小字第317號
原      告  合作金庫商業銀行股份有限公司
法定代理人  丙○○
訴訟代理人  甲○○
被      告  乙○○
上列當事人間請求返還消費借貸款事件，本院於民國98年7 月2
日言詞辯論終結，判決如下：
    主  文
被告應給付原告新臺幣陸萬伍仟佰伍拾元，及其中新臺幣伍
萬玖仟伍佰零捌元自民國九十八年三月三日起至清償日止，按週
年利率百分之十四點六計算之利息，暨自民國九十八年三月三日
起至清償日止，按上開利息總額百分之十計算之違約金。
訴訟費用新臺幣壹仟元由被告負擔。
本判決得假執行。
    事實及理由
一、原告起訴主張：被告於92年10月間向原告銀行申請信用卡，
    信用額度為100,000 元，依約被告得憑信用卡於特約商店簽
    帳消費，需於次月寄送消費帳單所指定之繳款截止日前清償
    ，或依信用卡約定條款第14條選擇循環信用方式彈性付款，
    利息自帳單結帳日之次日起按年息14.6％計付，如有逾期繳
    納，除應付利息外，另按上開利息10％計付違約金。詎被告
    使用信用卡消費帳款含本金（59,508元）、利息、違約金等
    共計65,353元未依約定清償。經原告屢次催討，被告均置之
    不理。為此依消費借貸之法律關係提起本件訴訟，請求被告
    償還上開款項及約定利息等語；並聲明如主文第1 項所示。
二、被告方面：對原告之主張並無意見，表示希望能私下和解。
三、原告主張之前開事實，業據原告提出與其所述相符之信用卡
    約定條款、信用卡申請書、信用卡逾期帳款轉列催收款通知
    書、消費明細帳單等件為證，且為被告所不爭執，自堪信原
    告之主張為真實。被告雖表示希以私下和解方式清償，惟被
    告上開所陳，既未經原告同意，則其所請，尚屬無據，礙難
    准許，附此敘明。
四、稱消費借貸者，謂當事人一方移轉金錢或其他代替物之所有
    權於他方，而約定他方以種類、品質、數量相同之物返還之
    契約。借用人應於約定期限內，返還與借用物種類、品質、
    數量相同之物。從而原告依據民法消費借貸法律關係，請求
    被告給付如主文第1 項所示之本金、利息，為有理由，應予
    准許。
五、本件係訴訟標的金額在100,000 元以下之民事小額訴訟，本
    院為被告敗訴判決部分，自應依民事訴訟法第436 條之20規
    定，依職權宣告假執行。
六、訴訟費用負擔之依據：民事訴訟法第78條。
中    華    民    國    98    年    7     月    3     日
                  苗栗簡易庭法  官  伍偉華
以上正本係照原本作成。
如不服本判決，應於判決送達後20日內，以判決違背法令為理由
，向本院提出上訴狀並表明上訴理由，及須按他造當事人之人數
附繕本。上訴理由應表明：
  一、原判決所違背之法令及其具體內容。
  二、依訴訟資料可認為原判決有違背法令之具體事實。
如未表明上訴理由者，應於上訴後20日內向本院提出上訴理由。
當事人如對本件訴訟內容有所疑義，得聲請閱卷。
                            書記官  黎東成
中    華    民    國    98    年    7     月    3    日


司法院資訊處製作；財團法人民間司法改革基金會備份。
